【裁判字號】    88,訴,1475
【裁判日期】    890320
【裁判案由】    偽造文書
【裁判全文】
臺灣板橋地方法院刑事判決                        八十八年度訴字第一四七五號
    公  訴  人  臺灣板橋地方法院檢察署檢察官
    被      告  甲○○
    選任辯護人  曾啟湧
右列被告因偽文書案件，經檢察官提起公訴（八十八年度偵字第七二七號），本院判
決如左：
    主  文
甲○○共同行使偽造私文書，足以生損害於他人，處有期徒刑伍月，緩刑貳年。
扣案「匯通商業銀行存摺存款取款憑條」壹張、「丙○○」國民身分證壹枚、印章壹
枚、存摺壹本均沒收。
    事  實
一、甲○○明知不詳真實姓名自稱「丁○○」之成年男子所交付「丙○○」之國民身
    分證、印章係偽造之物，竟與「丁○○」基於共同偽造文書之犯意聯絡，於民國
    （下同）八十七年十二月二十一日上午十時三十分許，持「丁○○」所交付上開
    偽造之「丙○○」國民身分證件、印章，攜帶冒用「丙○○」名義開戶之匯通商
    業銀存摺等物，至台北縣板橋市○○路○段八十五號之匯通銀行板橋分行，偽造
    丙○○名義之存摺存款取款憑條，並偽造丙○○之印文於其上，持以行使交付匯
    通銀行板橋分行行員提領新台幣（下同）三萬元，足生損害於丙○○與匯通銀行
    板橋分行，嗣為行員發覺而報警查獲。
二、案經台北縣警察局板橋分局報請台灣板橋地方法院檢察署檢察官偵查起訴。
    理  由
一、訊據被告甲○○固坦承於右揭時地持「丙○○」之身分證填寫提款條取款之事實
    不諱，但矢口否認被訴偽造文書之犯行，辯稱：伊受在舞廳認識之朋友「丁○○
    」委託代領存款，伊不知證件係偽造云云。惟查，右揭犯罪事實，業據證人即匯
    通銀行板橋分行營業科科長乙○○、被害人丙○○於警訊時或偵查中指證明確，
    並有存摺存款取款憑條正本一紙、偽造之國民身分證件一枚、印章一個及存摺一
    本等物扣案可稽。被告甲○○雖以前詞置變，但被告無法供出丁○○之年籍資料
    以供本院查證，且依被告所供，渠所認識之人係丁○○，而丁○○所交付之國民
    身分證件、存摺及印章均屬「丙○○」名義，非丁○○所有，而被告仍為之代領
    存款，其情節顯不符常理，被告所辯顯屬事後卸責之詞，不足採信。本案事證明
    確，被告犯行洵堪認定。
二、核被告所為，係犯刑法第二百十六條、第二百十條之行使偽造私文書罪，同法第
    二百十六條、第二百十二條之行使偽造特種文書身分證罪。被告偽造「丙○○」
    印文之行為，為偽造私文書之部分行為，不另論擬；其偽造私文書後復持以行使
    ，其偽造之低度行為應為行使之高度行為所吸收，亦不另論罪。被告與不詳真實
    姓名自稱「丁○○」之成年男子間，有共同之犯意聯絡及行為分擔，為共同正犯
    。被告所犯行使偽造私文書罪與行使偽造特種文書身分證罪間，有方法結果之牽
    連關係，為牽連犯，依刑法第五十五條之規定，應從一重依行使偽造私文書罪處
    斷。爰審酌被告犯罪之動機、目的、手段，犯罪所生之危害，及犯罪後態度等一
    切情狀，量處如主文所示之刑，以資懲儆。又被告前未曾受有期徒刑以上刑之宣
    告，有台灣高等法院檢察署刑案紀錄簡覆表、台灣板橋地方法院檢察署刑案資料
    查註紀錄表各一紙在卷可稽，其因一時失慮，偶罹刑典，惟其事後已深具悔意，
    經此刑之宣告後，應知警惕而無再犯之虞，本院因認其所宣告之刑以暫不執行為
    當，爰予以宣告緩刑二年，用啟自新。
三、扣案之「匯通商業銀行存摺存款取款憑條」一張（含其上「丙○○」印文一枚）
    ，係被告所偽造之私文書；「丙○○」之國民身分證一枚（全部為偽造而來），
    係共犯「丁○○」所偽造之特種文書，以供犯罪之用，均應依刑法第三十八條第
    一項第二款之規定宣告沒收；存摺一本，係共犯「丁○○」犯罪所得之物，應依
    刑法第三十八條第一項第三款之規定宣告沒收。扣案「丙○○」印章一枚，係偽
    造之印章，應依刑法第二百十九條之規定宣告沒收。
據上論斷，應依刑事訴訟法第二百九十九條第一項前段，判決如主文。
本案經檢察官方伯勳到庭執行職務。
中      華      民      國    八十九    年      三      月     二十     日
                                      臺灣板橋地方法院刑事第一庭
                                          法  官  鄭  水  銓
右正本證明與原本無異。
如不服本判決，應於判決送達後十日內，向本院提出上訴狀。
                                          書記官  謝  麗  秋
中      華      民      國    八十九    年      三      月     二十     日
附錄本案論罪科刑法條全文：
刑法第二百十條
偽造、變造私文書，足以生損害於公眾或他人者，處五年以下有期徒刑。
刑法第二百十六條
行使第二百十條至第二百十五條之文書者，依偽造、變造文書或登載不實事項或使登
載不實事項之規定處斷。


司法院資訊處製作；財團法人民間司法改革基金會備份。
